Inventaris van het archief van de Nederlandse Permanente Vertegenwoordiging bij het Europese Bureau der Verenigde Naties te Genève, 1947-1955
Nationaal Archief, Den Haag
Ministerie van Buitenlandse Zaken: Permanente Vertegenwoordiging bij het Europese Bureau der Verenigde Naties te Genève
PV Europese Bureau VN
1947-1955
Z21116
1.20 meter; 49 inventarisnummers.
Nationaal Archief, Den Haag
Ministerie van Buitenlandse Zaken / Permanente Vertegenwoordiging bij het Europese Bureau der Verenigde Naties te Genève 1947-1955
De stukken uit het archief van de Permanente Vertegenwoordiging bij het Europese Bureau der Verenigde Naties te Genève (1947-1955) bevat stukken over de deelname aan congressen en conferenties, onderhandelingen over de GATT, commissies en subcommissies van de Economische Commissie voor Europa en internationale organisaties, zoals UNICEF, IRO, WHO en ILO.
Archiefvorming
Geschiedenis van het archiefbeheer
De verwerving van het archief
Het archief is krachtens bepalingen van de Archiefwet overgebracht.
2.05
Aanwijzingen voor de gebruiker
Openbaarheidsbeperkingen
Volledig openbaar.
Materiële beperkingen
Aanvraaginstructie
Openbare archiefstukken kunnen online worden aangevraagd en gereserveerd. U kunt dit ook via de terminals in de studiezaal van het Nationaal Archief doen. Om te kunnen reserveren dient u de volgende stappen te volgen:
U maakt een profiel aan op www.gahetna.nl, en logt vervolgens in
Via de archiefinventaris (alleen de beschrijvingen met rode nummers) selecteert u het gewenste archiefstuk door op de knop 'Reserveren' te klikken
In het volgende scherm geeft u aan op welke dag u het archiefstuk wilt inzien
Indien u zich bevindt in de studiezaal en een tafelnummer heeft ontvangen kunt u dit nummer vermelden. Als u geen tafelnummer heeft kunt u tafelnummer 777 laten staan
Vervolgens bevestigt u uw reservering door deze te versturen.
Verwant materiaal
Beschikbaarheid van kopieën
Beschrijving van de series en archiefbestanddelen
- CONFERENTIES EN CONGRESSEN
  - Stukken betreffende de Europese Statistici Conferentie van de Economische Commissie voor Europa, 1948-1954.; 1368; 1 omslag
  - Rapport van de 'Nederlandse delegatie naar de Wetenschappelijke Conferentie van de Verenigde Naties' over het behoud en gebruik van natuurlijke hulpbronnen, 1949.; 1369; 1 stuk
  - Stukken betreffende de deelname aan conferenties van non-gouvernementele organisaties, 1949-1952.; 1370; 1 omslag
  - Stukken betreffende de deelname aan de Buitengewone Wereld Radio-Conferenties, 1949-1952.; 1371; 1 omslag
  - Stukken betreffende de internationale Graanconferenties, 1950-1951.; 1372; 1 omslag
  - Stukken betreffende de internationale Tinconferenties, 1950-1953.; 1373; 1 omslag
  - Stukken betreffende de Korea/Indo-China Conferentie, 1950-1954.; 1374; 1 omslag
  - Stukken betreffende de Diplomatieke Conferentie over de status van vluchtelingen en staatloze personen, 1951.; 1375; 1 omslag
  - Stukken betreffende de conferentie tot herziening van het luchtvaartverdrag van Warschau, 1952-1954.; 1376; 1 omslag
- ECONOMIE, ARBEID EN MIGRATIE, 6
  - Stukken betreffende de algemene overeenkomst inzake Tarieven en Handel (GATT-verdrag), 1947-1954.; 1377-1378; 2 pakken
    - Map I, 1377
    - Map II, 1378
  - Stukken betreffende de werkzaamheden van de uitvoerend secretaris van de Economische Commissie voor Europa, 1947-1954.; 1379; 1 omslag
  - Stukken betreffende de commissies en subcommissies van de Economische Commissie voor Europa, 1947-1955.; 1380-1393; 8 pakken en 6 omslagen
    - Benoemingen van Nederlandse vertegenwoordigers in commissies en subcommissies, 1947-1951, 1380; omslag
    - Commissie voor Electrische Energie, 1948-1954, 1381
    - Commissie voor Hout, 1948-1954, 1382
    - Commissie voor Industrie en Grondstoffen, 1948-1954, 1383
    - Commissie voor Kolen, 1947-1954, 1384; omslag
    - Commissie voor Landbouw, 1948-1954, 1385
    - Commissie voor Staal, 1948-1954, 1386; omslag
    - Commissie voor Transport, 1947-1954, 1387
    - Commissie voor Verdovende Middelen, 1949-1954, 1388; omslag
    - Commissie voor Woningbouw en Huisvesting, 1947-1954, 1389
    - Commissie voor de Ontwikkeling van de Handel tussen Oost- en West-Europa, 1948-1954, 1390
    - Organisatie van de Economische Commissie voor Europa, 1947-1954, 1391; omslag
    - Subcommissie voor Alkali, 1947-1948, 1392; omslag
    - Vergaderstukken van de Economische Commissie voor Europa, 1948-1955, 1393
  - Stukken betreffende de Intergouvernementele Commissie voor Europese Migratie (I.C.E.M.), 1951-1954.; 1394; 1 omslag
  - Verslagen van lunchbijeenkomsten van Permanente Vertegenwoordigers en hogere secretariaatsambtenaren van de Economische Commissie voor Europa, 1951-1954.; 1395; 1 omslag
- SOCIALE AANGELEGENHEDEN, 7
  - Stukken betreffende de Zwitserse betrokkenheid bij de hulpverlening met betrekking tot de overstromingsramp van 1953 in Nederland, 1396; 1 omslag
- INTERNATIONALE ORGANISATIES, 9
  - Stukken betreffende de Nederlandse Permanente Vertegenwoordigers bij het Europese Bureau van de Verenigde Naties te Genéve, 1947-1954.; 1397; 1 omslag
  - Stukken betreffende de United Nations International Children's Emergency Fund (UNICEF), 1948-1949.; 1398; 1 omslag
  - Stukken betreffende de Internationale Vluchtelingen Organisatie (I.R.O.), 1948-1953.; 1399; 1 omslag
  - Stukken betreffende de Algemene Vergadering van de Verenigde Naties, 1948-1954.; 1400-1405; 6 omslagen
    - Algemeen, 1949-1954, 1400
    - Commissie voor de Internationale Criminele Jurisdictie, 1951, 1401
    - Commissie voor het onderzoek naar de rassenkwestie in Zuid-Afrika, 1953, 1402
    - Conciliatie Commissie voor Palestina, 1949-1953, 1403
    - International Law Commission, 1950-1954, 1404
    - Special Commission on Balkans, 1948-1950, 1405
  - Stukken betreffende de Economische en Sociale Raad (ECOSOC), 1948-1954.; 1406; 1 pak
  - Stukken betreffende de Wereld Gezondheidsorganisatie (W.H.O.), 1948-1954.; 1407; 1 pak
  - Stukken betreffende de benoemingen van Nederlandse vertegenwoordigers in de commissie van de Verenigde Naties en de instructies voor de rapportage over niet-zelfbesturende gebieden, 1948-1954.; 1408; 1 omslag
  - Stukken betreffende de functie en de verantwoordelijkheden van de secretaris- generaal van de Verenigde Naties te Genève, 1949-1950.; 1409; 1 omslag
  - Stukken betreffende de commissies van de International Labour Organization (I.L.O.), 1949-1954.; 1410; 1 pak
  - Stukken betreffende de werkzaamheden van de Verenigde Naties inzake trustschappen en de Trustschapsraad, 1950-1953.; 1411; 1 omslag
  - Stukken betreffende het Hoge Commissariaat voor Vluchtelingen in Genéve, 1950-1954.; 1412; 1 omslag
  - Stukken betreffende de United Nations Korean Reconstruction Agency (U.N.K.R.A.), 1951-1953.; 1413; 1 omslag
  - Stukken betreffende de organisatie voor internationale samenwerking inzake opvoeding en wetenschap (UNESCO), 1951-1953.; 1414; 1 omslag
  - Stukken betreffende de Wereld Meteorologische Organisatie (W.M.O.), 1951-1954.; 1415; 1 omslag
  - Stukken betreffende de ad-hoc commissie voor Krijgsgevangenen van de Verenigde Naties, 1951-1954.; 1416; 1 omslag